【裁判字號】    97,交訴,61
【裁判日期】    970627
【裁判案由】    公共危險
【裁判全文】
臺灣彰化地方法院刑事判決        九十七年度交訴字第六一號
公  訴  人  臺灣彰化地方法院檢察署檢察官
被      告  乙○○
上列被告因公共危險案件，經檢察官提起公訴（九十七年度偵字
第二二四０號），由本院合議庭裁定依簡式審判程序審理判決如
下：
    主  文
乙○○服用酒類，不能安全駕駛動力交通工具而駕駛，處拘役肆
拾日，如易科罰金，以新臺幣壹仟元折算壹日；又駕駛動力交通
工具肇事，致人受傷而逃逸，處有期徒刑陸月，如易科罰金，以
新臺幣壹仟元折算壹日。
    事  實
一、乙○○前曾於民國九十四年九月三十日，因偽造文書案件，
    經本院以九十三年度易字第一二０七號判處有期徒刑三月（
    得易科罰金），緩刑二年確定，於上揭緩刑期滿後，詎仍不
    知警惕，明知飲酒後將影響人之思考、行動能力，且酒後不
    得駕車，亦經政府多年透過報章媒體大力宣導周知，其於九
    十七年二月十七日中午十二時許至下午四時許止，在臺中縣
    太平市○○路某姓名不詳之友人住處，飲用四十度威士忌洋
    酒半瓶（約二００ＣＣ）及龜鹿二仙膠藥酒等酒類後，已達
    不能安全駕駛動力交通工具之程度（為警查獲後之呼氣酒精
    濃度為每公升一點一０毫克），經未飲酒之姓名不詳之友人
    駕車搭載其至該友人位於彰化縣花壇鄉門牌號碼不詳之住處
    後，其仍有不能安全駕駛動力交通工具之情形，竟於同日下
    午七時許，自前揭地點駕駛其所有之車牌號碼Ｙ五─八九五
    一號自小客貨車返家，於該日下午七時二十分許，沿彰化縣
    彰化市○○路由東往西方向行駛，途經上開路段與長興街交
    岔路口右轉進入長興街之際，因酒後致駕駛操控能力未佳，
    其轉彎半徑過大乃侵入對向車道，而不慎與自其對向車道由
    北往南方向前來、由已成年之甲○○騎乘之車牌號碼ＢＮ二
    ─八一五號（起訴書誤載為ＢＨ二─八一五號）重型機車發
    生碰撞，使甲○○因此受有左下肢撕裂傷、挫傷、擦傷、瘀
    傷併皮膚壞死等傷害（所涉過失傷害罪嫌，未據告訴）；詎
    乙○○駕駛上開自小客貨車肇事並致甲○○受傷後，為免警
    方發現其飲酒駕車之行為，並為逃避肇事責任，竟另行基於
    肇事致人受傷而逃逸之犯意，未下車對甲○○採取必要之救
    護，並報警停留於現場等候處理，反而即行駕駛上開自小客
    貨車逃逸離去。嗣為警據報並調閱肇事路段之路口監視器畫
    面，查悉其所駕車輛之車牌號碼，並於同日下午八時四十分
    許，前至其位於彰化縣彰化市○○路○段三六九號八樓住處
    ，通知其前至警局製作筆錄，並對其施以呼氣酒精濃度測試
    而查獲。
二、案經彰化縣警察局彰化分局報請臺灣彰化地方法院檢察署檢
    察官偵查起訴，由本院合議庭裁定依簡式審判程序審理。
    理  由
一、訊據被告乙○○對於上揭事實均坦承不諱，且有證人即被害
    人甲○○於警詢時之證述、道路交通事故現場圖、道路交通
    事故調查報告表(一)、(二)、彰化縣警察局道路交通事故當事人
    酒精測定紀錄表、刑法第一百八十五條之三案件測試觀察紀
    錄表、財團法人彰化基督教醫院出具之診斷書各一件及照片
    十幀在卷可佐，本件事證明確，被告上開二犯行均洵足認定
    。
二、核被告所為，係犯刑法第一百八十五條之三之服用酒類不能
    安全駕駛動力交通工具而駕駛罪（查刑法第一百八十五條之
    三之規定，於九十七年一月二日修正公布，並自同年月四日
    起生效施行，本件被告上開犯行係在該法條修正之後，自不
    生比較新舊法之問題，應逕適用現行刑法第一百八十五條之
    三之規定，附予敘明）、同法第一百八十五條之四之駕駛動
    力交通工具肇事，致人受傷而逃逸罪。被告所犯上開二罪，
    犯意各別，罪質互殊，應予分論併罰。爰審酌被告之素行、
    犯罪之動機、目的、酒後不能安全駕駛而仍不顧公眾安全駕
    駛車輛、肇事後棄已受傷之被害人甲○○於不顧，逕自駕車
    離開現場之手段、其吐氣所含酒精之濃度、對被害人甲○○
    所生之危害及被告犯罪後於本院審理時坦承犯行，並已與被
    害人甲○○就民事賠償部分調解成立（有彰化縣彰化市調解
    委員會調解書一件在卷可憑），態度尚屬良好等一切情狀，
    就其所犯上開二罪，分別從輕量處如主文所示之刑，並均諭
    知易科罰金之折算標準，以示懲儆。末查，被告前曾於九十
    四年九月三十日，因偽造文書案件，經本院以九十三年度易
    字第一二０七號判處有期徒刑三月（得易科罰金），緩刑二
    年確定，有臺灣高等法院被告前案紀錄表一份在卷可考，雖
    本院酌以刑法第五十七條之規定，就被告本案所犯之二罪均
    予從輕量刑，然另酌以被告於前開本院九十三年度易字第一
    二０七號宣告之緩刑二年之期間屆滿後，未知續為惕勵，於
    前開緩刑期滿後之四個月餘，即行故意再犯本案之二罪，故
    本院認不宜再就本案之罪刑予以宣告緩刑，附此敘明。
據上論斷，應依刑事訴訟法第二百七十三條之一第一項、第二百
九十九條第一項前段，刑法第一百八十五條之三、第一百八十五
條之四、第四十一條第一項前段，刑法施行法第一條之一第一項
，判決如主文。
本案經檢察官吳芙如到庭執行職務
中    華    民    國  九十七  年   六     月  二十七  日
                    交通法庭    法  官  李雅俐
以上正本證明與原本無異。
如不服本判決，應於判決送達後十日內，向本院提出上訴狀（應
附繕本），上訴於臺灣高等法院臺中分院。
告訴人或被害人對於判決如有不服具備理由請求檢察官上訴者，
其上訴期間之計算係以檢察官收受判決正本之日期為準。
中    華    民    國  九十七  年   六     月  二十七  日
                                書記官  陳秀娟
附錄論罪科刑法條：
刑法第一百八十五條之三：
服用毒品、麻醉藥品、酒類或其他相類之物，不能安全駕駛動力
交通工具而駕駛者，處一年以下有期徒刑、拘役或科或併科十五
萬元以下罰金。
刑法第一百八十五條之四：
駕駛動力交通工具肇事，致人死傷而逃逸者，處六月以上五年以
下有期徒刑。


司法院資訊處製作；財團法人民間司法改革基金會備份。
